【裁判字號】    99,交聲,2522
【裁判日期】    991108
【裁判案由】    聲明異議
【裁判全文】
臺灣高雄地方法院交通事件裁定        99年度交聲字第2522號
原處分機關  交通部公路總局高雄區監理所
異  議  人
即受處分人  甲○○
上列受處分人因違反道路交通管理處罰條例案件，對於交通部公
路總局高雄區監理所中華民國99年8 月18日所為之處分（原處分
案號：高監自裁字第裁80-Z5B002008號），聲明異議，本院裁定
如下：
    主  文
異議駁回。
    理  由
一、原處分意旨略以：異議人即受處分人甲○○於民國97年3 月
    日01時30分許，已達於不能安全駕駛動力交通工具之程度，
    仍駕駛車牌號碼2339-P8 號自小客車上路，行經國道10號西
    向6 公里處時，為警攔檢當場查獲，並測得其呼氣酒精濃度
    達每公升0.59毫克，而有「汽車駕駛人酒精濃度超過規定標
    準（每公升0.25至0.4 毫克）」之違規，依道路交通管理處
    罰條例第35條第1 項第1 款、第24條第1 項第2 款規定，裁
    處罰鍰新臺幣（下同）49,500元，吊扣駕駛執照12個月，並
    應參加道路交通安全講習等語。
二、聲明異議意旨則以：異議人前開酒駕行為，業經法院判刑處
    分，依一事不二罰，為此聲明異議等語。
三、汽車駕駛人，駕駛汽車經測試檢定有下列情形之一者，處新
    臺幣一萬五千元以上六萬元以下罰鍰，並當場移置保管該汽
    車及吊扣其駕駛執照一年；因而肇事致人受傷者，並吊扣其
    駕駛執照二年；致人重傷或死亡者，吊銷其駕駛執照，並不
    得再考領：一、酒精濃度超過規定標準。道路交通管理處罰
    條例第35條第1 項第1 款定有明文。
四、經查：
（一）本件異議人甲○○於民國97年3月日01時30 分許，已達於
    不能安全駕駛動力交通工具之程度，仍駕駛車牌號碼2339-P
    8 號自小客車上路，行經國道10號西向6 公里處時，為警攔
    檢當場查獲，並測得其呼氣酒精濃度達每公升0.59毫克，同
    時有道路交通管理處罰條例第35條第1項第1款之交通違規，
    並觸犯刑法第210條 之偽造變造私文書罪。其所犯偽造變造
    私文書罪部分，業經臺灣高雄地方法院檢察署檢察官以97度
    偵字第26304號聲請簡易判決處刑，經本院以97 年度審簡字
    第5972 號判決處有期徒刑3月，如易科罰金，以1000元折算
    1日，於98年3月9 日確定，有上開刑事簡易判決書、臺灣高
    等法院被告前案紀錄表各1 份在卷可憑。原處分機關裁處異
    議人罰鍰 49,500 元，吊扣駕駛執照12個月，並應參加道路
    交通安全講習，為異議人所自認，並有內政部警政署國道公
    路警察局97年3月6 日公警局交字第Z5B002008號舉發違反道
    路交通管理事件單、臺灣高等法院被告前案紀錄表、原處分
    機關上開裁決書各1 份在卷可稽，此部分之事實已堪認定。
（二）一行為同時觸犯刑事法律及違反行政法上義務規定者，依
    刑事法律處罰之，但其行為應處以其他種類行政罰或得沒入
    之物而未經法院宣告沒收者，亦得裁處之；前項行為如經不
    起訴處分或為無罪、免訴、不受理、不付審理之裁判確定者
    ，得依違反行政法上之義務規定裁處之；違反行政法上義務
    而受罰鍰、沒入或其他種類行政罰之處罰時，適用本法，但
    其他法律有特別規定者，從其規定，行政罰法第26條、第1
    條分別定有明文。經查，異議人酒駕之違規行為，業依道路
    交通管理處罰條例第35條第1項第1款之規定裁繳罰鍰49,500
    元，吊扣駕駛執照12個月，並應參加道路交通安全講習，然
    「偽造變造私文書」之行為，與「酒後駕車」之行為，其行
    為態樣不同，實質上乃數行為違反刑事法律及違反行政法上
    義務規定，上開二種違規行為縱經同時處罰，亦無何重複處
    罰之問題，異議人尚不得因已遭法院判處有期徒刑3 月，即
    據此得以主張本件之「酒駕」違規事實免罰。
五、綜上所述，本件異議人確有駕駛系爭汽車於97年3月日01時3
    0 分許，在國道10號西向6 公里處酒駕之行為。從而，原處
    分機關依道路交通管理處罰條例第35條第1項第1款，對異議
    人裁處罰鍰49,500元，吊扣駕駛執照12個月，並應參加道路
    交通安全講習，經核並無違法之處，異議意旨求為撤銷原處
    分，非有理由，應予駁回。
據上論斷，應依道路交通管理處罰條例第35條第1 項第1 款，裁
定如主文。
中    華    民    國    99    年    11    月    8     日
                  交通法庭   法  官  李璧君
以上正本證明與原本無異。
如不服本裁定應於送達後5日內向本院提出抗告狀。
中    華    民    國    99    年    11    月    8     日
                             書記官  李憶如

司法院資訊處製作；財團法人民間司法改革基金會備份。
